最高法院民事裁定　　　　　　　九十四年度台簡抗字第三四號
　　抗告人　乙○○
上列抗告人因與丁○○等間請求拆屋還地事件，對於中華民國九
十四年一月十二日台灣台中地方法院裁定（九十二年度簡上字第
四○八號），提起抗告，本院裁定如下：
    主  文
抗告駁回。
抗告訴訟費用由抗告人負擔。
    理  由
按對於簡易訴訟程序之第二審判決，其上訴利益逾民事訴訟法第
四百六十六條所定之額數者，當事人僅得以其適用法規顯有錯誤
為理由，逕向最高法院提起上訴，並須經原裁判法院之許可，此
項許可，以訴訟事件所涉及之法律見解具有原則上之重要性者為
限，此觀同法第四百三十六條之二第一項、第四百三十六條之三
第一項及第二項之規定自明。所謂適用法規顯有錯誤，係指原第
二審判決就其取捨證據所確定之事實適用法規顯有錯誤而言，不
包括認定事實、取捨證據不當之情形在內。本件抗告人對於原第
二審判決逕向本院提起上訴，係以：相對人丁○○於民國九十二
年十一月二十一日追加確定界址之上訴聲明，已逾上訴期間；且
其陳明願供土地與眾人通行，不再與伊為土地問題爭訟；又其所
有系爭六三五地號土地，於重測時面積增加二七點五八平方公尺
，逾法定誤差十一平方公尺，原第二審竟認其追加係上訴聲明之
擴張，並不顧其上開認諾，亦未就原測量及計算作必要檢核，而
予以改判土地界址，於法不合。伊上訴時增加請求賠償新台幣（
下同）一百五十一萬八千七百五十二元，係擴張訴之聲明，另依
國家賠償法規定，請求相對人東勢地政事務所、庚○○、辛○○
、甲○○、己○○、癸○○賠償，係訴之追加，原第二審認上開
擴張及追加均不合法，不無違誤。再者，相對人丁○○、壬○○
、丙○○、戊○○係故意占用六三六地號土地內如補充鑑定圖所
示C 部分建築房屋圍牆，原第二審認伊無法舉證，亦屬違法。又
原第二審就伊請求租金損害部分依不當得利法律關係而為判決，
且不准伊請求膳雜費、日費、郵資、車資、鑑界費、手續費、影
印費及其他費用之損害賠償，適用法規顯有錯誤云云，為其論據
。查相對人丁○○於上訴期間內已對原第一審判決其敗訴部分中
命其給付部分提起上訴，嗣於原第二審程序中對確定界址部分亦
表示不服，原第二審認係上訴聲明之擴張，核無不合。又抗告人
於簡易程序之上訴程序中，追加請求一百五十一萬八千七百五十
二元，已逾民事訴訟法第四百二十七條第一項規定之五十萬元；
其於起訴時係主張相對人丁○○無權占用土地，基於土地所有人
之地位，行使物上請求權及侵權行為損害賠償請求權，與於原第
二審程序中以相對人東勢地政事務所、庚○○、辛○○、甲○○
、己○○、癸○○違反國家賠償法之規定，追加渠等為被上訴人
，二者請求之基礎事實並非同一，原第二審認依民事訴訟法第四
百三十六條之一第二項、第四百四十六條第一項、第二百五十五
條第一項第二款規定，不得為上開追加，並無違誤。再者，租金
之請求權因五年間不行使而消滅，為民法第一百二十六條所明定
，至於終止租約後之賠償與其他無租賃契約關係之賠償，名稱雖
與租金異，然實質上仍為使用土地之代價，債權人應同樣按時收
取，不因其契約終止或未成立而謂其時效之計算應有不同。原第
二審以抗告人起訴日為基準回溯五年，計算其請求相對人丁○○
無權占用土地致其所受相當於租金之損害，亦與法無違。至抗告
人所陳其他抗告理由，係屬原第二審判決認定事實、取捨證據當
否之問題，要與適用法規是否顯有錯誤無涉，且亦無所涉及之法
律見解具有原則上重要性之情事，原法院認其上訴不應許可，以
裁定予以駁回，經核於法並無違誤。抗告論旨，指摘原裁定不當
，聲明廢棄，非有理由。
據上論結，本件抗告為無理由。依民事訴訟法第四百三十六條之
二第二項、第四百九十五條之一第一項、第四百四十九條第一項
、第九十五條、第七十八條，裁定如主文。
中　　華　　民　　國　九十四　年　　九　　月　 十五　 日
                      最高法院民事第八庭
                          審判長法官  劉　延　村
                                法官  劉　福　來
                                法官  陳　重　瑜
                                法官  黃　秀　得
                                法官  葉　勝　利
      本件正本證明與原本無異
                                      書  記  官
中　　華　　民　　國　九十四　年　　九　　月　二十九　日
                                                      j
